【裁判字號】    96,訴,4180
【裁判日期】    970318
【裁判案由】    毒品危害防制條例
【裁判全文】
臺灣板橋地方法院刑事判決              96年度訴字第4180號
公  訴  人  臺灣板橋地方法院檢察署檢察官
被      告  乙○○
上列被告因違反毒品危害防制條例案件，由檢察官提起公訴（96
年度毒偵字第7079號、第8157號、第8904號、第9043號），經本
院合議庭裁定由受命法官獨任進行簡式審判程序，判決如下：
    主  文
乙○○施用第一級毒品，處有期徒刑拾月；又施用第二級毒品，
處有期徒刑伍月；又施用第一級毒品，處有期徒刑拾月，扣案注
射針筒支，均沒收；又施用第二級毒品，處有期徒刑伍月；又
施用第一級毒品，處有期徒刑拾月；又施用第二級毒品，處有期
徒刑伍月，扣案甲基安非他命壹包之包裝袋壹個，沒收，其內之
甲基安非他命（驗餘淨重零點壹伍陸公克）沒收銷燬；又施用第
一級毒品，處有期徒刑拾月，扣案海洛因壹包之包裝袋壹個，沒
收，其內之海洛因（驗餘淨重零點零陸捌柒公克）沒收銷燬，注
射針筒支，均沒收；又施用第二級毒品，處有期徒刑伍月。應
執行有期徒刑肆年捌月，扣案甲基安非他命、海洛因之包裝袋各
壹個，均沒收，其內之甲基安非他命（驗餘淨重零點壹伍陸公克
）、海洛因（驗餘淨重零點零陸捌柒公克），均沒收銷燬，注射
針筒陸支，均沒收
    事  實
一、乙○○曾因施用毒品案件，於民國（下同）93年3 月31日，
    經本院以93年度毒聲字第588 號裁定送觀察、勒戒後，因認
    有繼續施用毒品傾向，於93年7 月22日．經本院以93年度毒
    聲字第1212號裁定送戒治處所施以強制戒治，嗣於至94年3
    月16日因無繼續強制戒治之必要而釋放，並於94年4 月12日
    ，經臺灣板橋地方法院檢察署檢察官以94年度戒毒偵字第16
    0 號為不起訴處分確定；又因違反毒品危害防制條例案件，
    於94年12月16日，經本院以94年度訴字第1593號刑事判決判
    處有期徒刑8 月、4 月，應執行有期徒刑10月，緩刑3 年，
    95年3 月29日，經臺灣高等法院以95年度上訴字第504 號刑
    事判決駁回上訴，95年4 月20日判決確定。詎其猶不知心生
    悔悟，竟於上開強制戒治執行完畢釋放後，5 年內分別再為
    下述施用毒品之犯行：
（一）於96年8 月23日12時20分許為警採尿前回溯26小時內某時
      （排除96年8 月23日11時40分許為警查獲至採尿間不可能
      施用毒品之時段），在不詳地點以針筒注射之方式施用第
      一級毒品海洛因1 次；另於96年8 月23日12時20分許為警
      採尿前回溯96小時內某時（排除96年8 月23日11時40分許
      為警查獲至採尿間不可能施用毒品之時段），在不詳地點
      以燒烤之方式施用第二級毒品甲基安非他命（起訴書均略
      載為安非他命，業據檢察官當庭補充）1 次。嗣於96年8
      月23日11時40分許，為警在臺北縣中和市○○路347 巷2
      號1 樓查獲。
（二）於96年9 月13日16時許為警採尿前回溯26小時內某時（排
      除96年9 月13日12時50分許為警查獲至採尿間不可能施用
      毒品之時段），在不詳地點以針筒注射之方式施用第一級
      毒品海洛因1 次；另於96年9 月13日16時許為警採尿前回
      溯96小時內某時（排除96年9 月13日12時50分許為警查獲
      至採尿間不可能施用毒品之時段），在不詳地點以燒烤之
      方式施用第二級毒品甲基安非他命1 次。嗣於96年9 月13
      日12時50分許，為警在臺北縣中和市○○路333 巷5 號查
      獲，並扣得其所有供施用第一級毒品海洛因所用（預備）
      之注射針筒3 支。
（三）於96年9 月20日2 時40分（起訴書誤載為20分）許為警採
      尿前回溯26小時內某時（排除96年9 月20日0 時55分許為
      警查獲至採尿間不可能施用毒品之時段），在不詳地點以
      針筒注射之方式施用第一級毒品海洛因1 次；另於96年9
      月19日上午某時，在臺北縣中和市○○街友人「施文華」
      之住處以燒烤之方式施用第二級毒品甲基安非他命1 次。
      嗣於96年9 月20日0 時55分許，為警於臺北縣中和市○○
      路700 號海世界KTV 內實施臨檢而查獲，並扣得甲基安非
      他命1 小包（原淨重0.17公克，驗餘淨重0.156 公克）。
（四）於96年10月12日10時30分許，在臺北縣蘆洲市○○路某加
      油站廁所內，以針筒注射方式施用第一級毒品海洛因1 次
      ；另於96年10月12日11時20分許為警查獲後採尿前回溯96
      小時內某時（排除96年10月12日11時20分許為警查獲至採
      尿間不可能施用毒品之時段），在不詳地點施用第二級毒
      品甲基安非他命1 次。嗣於96年10月12日11時20分許，為
      警在臺北縣板橋市○○路97號前查獲，並扣得海洛因1 小
      包（原淨重0.1 公克，驗餘淨重0.0687公克）及其所有供
      施用第一級毒品海洛因所用（預備）之注射針筒3 支。
二、案經臺北縣政府警察局中和分局、永和分局及臺北市政府警
    察局萬華分局分別移送臺灣板橋地方法院檢察署檢察官偵查
    起訴。
    理  由
一、按依刑事訴訟法第284 條之1 之規定，除簡式審判程序及簡
    易程序及第376 條第1 款、第2 款所列之罪之案件外，第一
    審應行合議審判，復依同法第273 條之1 第1 項之規定，除
    被告所犯為死刑、無期徒刑、最輕本刑為三年以上有期徒刑
    之罪或高等法院管轄第一審案件者外，於第一次審判期日前
    之準備程序進行中，被告先就被訴事實為有罪之陳述時，審
    判長得告知被告簡式審判程序之旨，並聽取當事人、代理人
    、辯護人及輔佐人之意見後，裁定進行簡式審判程序。查被
    告乙○○所犯係死刑、無期徒刑、最輕本刑為三年以上有期
    徒刑以外之罪，其於準備程序中就被訴事實為有罪之陳述，
    經法官告知簡式審判程序之旨，並聽取公訴人、被告之意見
    後，業經本院合議庭依上開規定裁定由受命法官獨任進行簡
    式審判程序，合先敘明。
二、訊據被告乙○○坦承前揭犯罪事實，又被告於前開時、地經
    警查獲後採集之尿液檢體經檢驗，結果均呈安非他命類、鴉
    片類陽性反應，此有臺北縣政府警察局中和分局毒品案犯罪
    嫌疑人姓名及代碼對照表、台灣檢驗科技股份有限公司於96
    年9 月19日出具之濫用藥物尿液檢驗報告各1 紙（見臺灣板
    橋地方法院檢察署96年度毒偵字第8904號卷第8 頁、第9 頁
    ）、臺北縣政府警察局永和分局查獲毒品危害防制條例案件
    犯嫌代碼對照表、台灣檢驗科技股份有限公司於96年10月11
    日出具之濫用藥物尿液檢驗報告各1 紙（見臺灣板橋地方法
    院檢察署96年度毒偵字第7079號卷第23頁、第42頁）、臺北
    縣政府警察局永和分局查獲毒品危害防制條例案件犯嫌代碼
    對照表、台灣檢驗科技股份有限公司於96年10月11日出具之
    濫用藥物尿液檢驗報告各1 紙（見臺灣板橋地方法院檢察署
    96年度偵字第22152 號卷第23頁、第37頁）、臺北市政府警
    察局偵辦毒品案件尿液檢體委驗單、台灣尖端先進生技醫藥
    股份有限公司於96年10月24日出具之濫用藥物檢驗報告各1
    紙（見臺灣板橋地方法院檢察署96年度毒偵字第8157號卷第
    35頁、第36頁）附卷足憑，且有扣案甲基安非他命1 包〈原
    淨重0.17公克，驗餘淨重0.156 公克〉（鑑驗結果見台灣檢
    驗科技股份有限公司於96年10月9 日出具之濫用藥物檢驗報
    告1 紙－臺灣板橋地方法院檢察署96年度偵字第22152 號卷
    第41頁）、海洛因1 包〈原淨重0.1 公克，驗餘淨重0.0687
    公克〉（鑑驗結果見交通部民用航空局航空醫務中心於96年
    10月29日出具之航藥鑑定第0000000 號毒品鑑定書1 紙－臺
    灣板橋地方法院檢察署96年度毒偵字第8157號卷第38頁）及
    注射針筒共6 支足資佐證，堪認被告前開施用第一級毒品海
    洛因及第二級毒品甲基安非他命之自白與事實相符。查乙○
    ○曾因施用毒品案件，於93年3 月31日，經本院以93年度毒
    聲字第588 號裁定送觀察、勒戒後，因認有繼續施用毒品傾
    向，於93年7 月22日．經本院以93年度毒聲字第1212號裁定
    送戒治處所施以強制戒治，嗣於至94年3 月16日因無繼續強
    制戒治之必要而釋放，並於94年4 月12日，經臺灣板橋地方
    法院檢察署檢察官以94年度戒毒偵字第160 號為不起訴處分
    確定，此有臺灣高等法院被告前案紀錄表1 份附卷足憑，其
    於強制戒治執行完畢釋放後，5 年內再犯本案施用毒品犯行
    ，核與毒品危害防制條例第23條第2 項之規定相符。
三、從而，本案事證已臻明確，被告犯行洵堪認定，自應依法論
    科。
四、核被告乙○○所為，係犯毒品危害防制條例第10條第1 項之
    施用第一級毒品罪、毒品危害防制條例第10條第2 項之施用
    第二級毒品罪。被告施用前後持有第一級毒品海洛因、第二
    級毒品甲基安非他命之低度行為各為其施用之高度行為所吸
    收而不另論罪。被告所為上開多次施用第一級毒品海洛因、
    第二級毒品甲基安非他命罪行，時間並非緊接，犯意各別，
    自應分論併罰。爰審酌被告施用毒品，足以戕害其身心，滋
    生其他犯罪，惡化治安，嚴重損及公益，且被告曾因施用毒
    品案件，業經觀察、勒戒、強制戒治執行完畢及判決處刑，
    於緩刑中仍未戒斷其施用毒品之惡習，竟再為本件施用毒品
    犯行，顯見其不思悔改，惟考量施用毒品行為於本質上係屬
    自我戕害行為，反社會性之程度應屬較低及其犯罪後坦承犯
    行，態度尚佳等一切情狀，各量處如主文所示之刑，並定其
    應執行之刑，以資懲儆。
五、扣案之甲基安非他命（驗餘淨重0.156 公克）、海洛因（驗
    餘淨重0.0687公克），係本案查獲之毒品，不問屬於犯人與
    否，應依毒品危害防制條例第18條第1 項前段之規定，宣告
    沒收銷燬；又包裝上開甲基安非他命、海洛因之包裝袋各1
    個，足認係用於包裹毒品，防其裸露、潮濕，便於攜帶施用
    ，係供施用毒品所用之物，另扣案注射針筒係供犯罪（施用
    第一級毒品海洛因）所用（預備）之物，且均係被告所有，
    業據其供明無訛，爰均依刑法第38條第1 項第2 款之規定宣
    告沒收。
據上論斷，依刑事訴訟法第273 條之1 第1 項、第299 條第1 項
前段，毒品危害防制條例第10條第1 項、第2 項、第23條第2 項
、第18條第1 項前段，刑法第11條前段、第51條第5 款、第38條
第1 項第2 款，判決如主文。
本案經檢察官甲○○到庭執行職務。
中    華    民    國    97    年    3     月    18    日
                  刑事第十五庭  法  官  陳鴻清
以上正本證明與原本無異。
如不服本判決應於收受送達後10日內向本院提出上訴書狀。
                                書記官  莊川億
中    華    民    國    97    年    3     月    18    日
附錄本案論罪科刑法條全文：
毒品危害防制條例第10條：
施用第一級毒品者，處六月以上五年以下有期徒刑。
施用第二級毒品者，處三年以下有期徒刑。


司法院資訊處製作；財團法人民間司法改革基金會備份。
